【裁判字號】    98,訴,689
【裁判日期】    980707
【裁判案由】    毒品危害防制條例
【裁判全文】
臺灣高雄地方法院刑事判決              98年度訴緝字第57號
                                      98年度訴字第689 號
公  訴  人  臺灣高雄地方法院檢察署檢察官
被      告  乙○○
                    （現另案於臺灣高雄第二監獄執行中）
指定辯護人  洪文佐律師
上列被告因違反毒品危害防制條例等案件，經檢察官提起公訴（
96年度偵字第25214 號）及追加起訴（98年度蒞追字第10號），
本院判決如下：
    主  文
乙○○販賣第一級毒品，處有期徒刑拾伍年陸月，未扣案之販賣
毒品所得新臺幣陸仟元沒收，如全部或一部不能沒收時，以其財
產抵償之；又販賣第一級毒品，處有期徒刑拾伍年陸月，未扣案
之販賣毒品所得新臺幣仟元沒收，如全部或一部不能沒收時，
以其財產抵償之；又販賣第一級毒品，處有期徒刑拾伍年陸月，
未扣案之販賣毒品所得新臺幣壹仟伍佰元沒收，如全部或一部不
能沒收時，以其財產抵償之；又販賣第一級毒品，處有期徒刑拾
伍年陸月，未扣案之販賣毒品所得新臺幣仟元沒收，如全部或
一部不能沒收時，以其財產抵償之；又販賣第一級毒品，處有期
徒刑拾伍年陸月，未扣案之販賣毒品所得新臺幣壹仟元沒收，如
全部或一部不能沒收時，以其財產抵償之。應執行有期徒刑貳拾
年，未扣案之販賣毒品所得新臺幣壹萬肆仟伍佰元沒收，如全部
或一部不能沒收時，以其財產抵償之。
乙○○其他被訴販賣第一級毒品及第二級毒品部分，均無罪。
    事  實
一、乙○○明知海洛因係屬毒品危害防制條例第2 條所列之第一
    級毒品，不得持有或販賣，竟意圖營利，基於販賣第一級毒
    品海洛因之犯意，以門號0000000000號行動電話作為販賣第
    一級毒品海洛因之聯絡電話，分別為下列行為：
(一)乙○○於96年5 月19日17時2 分許，以上開門號0000000000
    號行動電話，與朱盈彰所使用之門號0000000000號行動電話
    聯絡後，在高雄縣鳳山市○○○路某處大廈停車場門口，以
    新臺幣（下同）6000元之價格，將第一級毒品海洛因2 包販
    賣與朱盈彰1 次，並將該2 包海洛因同時交付與朱盈彰，由
    朱盈彰交付現金6000元與乙○○。
(二)乙○○於96年5 月21日13時40分許，以上開行動電話與朱盈
    彰所使用之上開行動電話聯絡後，在上址大廈停車場門口，
    以3000元之價格，將第一級毒品海洛因1 包販賣與朱盈彰1
    次，並將該1 包海洛因交付與朱盈彰，由朱盈彰交付現金30
    00元與乙○○。
(三)乙○○於96年5 月22日8 時1 分許，以上開行動電話與朱盈
    彰所使用之上開行動電話聯絡後，在上址大廈停車場門口，
    以1500元之價格，將第一級毒品海洛因1 包販賣與朱盈彰1
    次，並將該1 包海洛因交付與朱盈彰，由朱盈彰交付現金15
    00元與乙○○。
(四)乙○○於96年5 月28日12時17分許，以上開行動電話與朱盈
    彰所使用之上開行動電話聯絡後，在高雄縣鳳山市○○○路
    某處，以3000元之價格，將第一級毒品海洛因1 包販賣與朱
    盈彰1 次，並將該1 包海洛因交付與朱盈彰，由朱盈彰交付
    現金3000元與乙○○。
(五)乙○○於96年8 月29日15時35分許，以上開行動電話與朱盈
    彰所使用之上開行動電話聯絡後，在高雄縣鳳山市○○○路
    某處大廈停車場門口，以1000元之價格，將第一級毒品海洛
    因1 包販賣與朱盈彰1 次，並將該1 包海洛因交付與朱盈彰
    ，由朱盈彰交付現金1000元與乙○○。
二、嗣經警於96年8 月29日20時35分許，在高雄縣鳳山市○○○
    路83號前停車場查獲乙○○，始查悉上情。
三、案經海岸巡防總局南部地區巡防局高雄縣機動查緝隊移請臺
    灣高雄地方法院檢察署檢察官偵查起訴及追加起訴。
    理  由
壹、證據能力之認定
一、關於證人朱盈彰警詢中陳述部分
(一)按被告以外之人於審判外之言詞或書面陳述，除法律有規定
    者外，不得作為證據；被告以外之人（包括證人、鑑定人、
    告訴人、被害人及共同被告等）於檢察事務官、司法警察官
    或司法警察調查中所為之陳述，與審判中不符時，其先前之
    陳述具有較可信之特別情況，且為證明犯罪事實存否所必要
    者，得為證據，刑事訴訟法第159 條第1 項、第159 條之2
    分別定有明文。經查：證人朱盈彰於98年5 月26日審理中以
    證人身分具結時，就被告交付海洛因之原因，於本院證述係
    與被告合資購買，與其於警詢中陳述係向被告購買等情不符
    ，衡以證人朱盈彰於警詢時，距案發之時較近，記憶較清晰
    ，且無暇深思此間利害關係及法律適用，而未及設詞，又本
    案亦查無證人朱盈彰於上開警詢時，有遭到強暴、脅迫、利
    誘等外力影響其陳述任意性之情形，且證人朱盈彰於98年5
    月26日審理中接受檢察官詰問時，出現未正面回答問題，而
    以略帶微笑或奇異之表情，在未回答問題前反問檢察官「要
    我回答我向被告購買海洛因嗎」之類似言語，有預設立場而
    證述之情形，否則證人朱盈彰應可直接據實回答檢察官之詰
    問，何有預先藉反問檢察官以表示自己立場之必要，故本院
    認證人朱盈彰警詢之陳述，仍存在具有較可信之特別情況，
    且為證明犯罪事實存在所必要，依上開刑事訴訟法第159 條
    之2 之規定，得為證據。
(二)次按刑事訴訟法第196 條之1 第1 項規定，司法警察官、司
    法警察於調查犯罪情形時，得詢問證人，惟第2 項規定所逐
    一列明準用之有關條文，其中第100 之1 及第100 之2 並未
    在準用之列，同法第44條第1 項對於證人於審判中為陳述，
    明訂應予錄音或錄影，然於司法警察官、司法警察詢問證人
    時，則無必須錄音或錄影之明文，此應屬立法上之疏漏，是
    以，司法警察官、司法警察於詢問證人時，如仍予以錄音或
    錄影，自非法所不許，但究難僅因司法警察官、司法警察於
    詢問證人時，未全程連續錄音或錄影，即謂其所取得之供述
    筆錄為違背法定程序或得逕認其無證據能力（最高法院96年
    度台上字第6168號判決意旨參照）。查證人朱盈彰於97年3
    月13日第2 次之警詢筆錄，記載：「問：96年5 月28日下午
    12時17分22秒的電話通聯是否為你和乙○○的海洛因毒品買
    賣行為？答：是我用新台幣3000元跟乙○○購買海洛因, 而
    且是由乙○○本人拿海洛因給我的。」、「問：96年5 月28
    日下午12時17分22秒的電話通聯是否為你和乙○○的海洛因
    毒品買賣行為？答：是我用新台幣3000元跟乙○○購買海洛
    因, 而且是由乙○○本人拿海洛因給我的。地點是在瑞龍東
    路。」等語，然於該次警詢錄音中，未有證人朱盈彰與警方
    有上開問答之情形，有證人朱盈彰於97年3 月13日第2 次之
    警詢筆錄在卷，並經本院勘驗該次警詢錄音無誤，有審判筆
    錄可憑（98年度訴緝第57號卷第171 反、172 頁）。惟經證
    人即製作上開警詢筆錄時之詢問警員沈德中審理證述：我於
    97年3 月13日製作證人朱盈彰第2 次警詢筆錄時為詢問人，
    製作筆錄是同事陳朝陽，當時用以詢問證人朱盈彰之通聯譯
    文是一張一張的，可能是詢問結束，關掉錄音機後，發現還
    有一張96年5 月28日下午12時17分22秒之通聯譯文沒有問到
    ，才對證人朱盈彰補加詢問，並記載於該次筆錄上，在製作
    筆錄完成後，有給證人朱盈彰看過，沒問題後證人朱盈彰才
    在筆錄末行簽名，補問時因尚有很多人待製作筆錄，一時沒
    有注意錄音等語（98年度訴緝第57號卷第175 、175 反頁）
    ，參諸警詢同日證人朱盈彰至臺灣高雄地方法院檢察署接受
    檢察官訊問時，同樣證述於96年5 月28日在瑞隆東路交流道
    下面與被告交易海洛因，有偵訊筆錄可憑（97年度訴字第76
    9 號1 之1 卷第201 頁），且於97年3 月13日第2 次之警詢
    筆錄，證人朱盈彰緊接於筆錄記載末行處簽名，並筆錄中並
    無增填情形，有該次警詢筆錄在卷可憑，而證人朱盈彰於98
    年6 月16日審理亦證述上開警詢筆錄內容係屬實在等語，又
    於96年5 月28日12時17分22秒之通訊監察譯文中，被告與證
    人朱盈彰通話中並無提及交易地點在「瑞隆東路」，此觀上
    開通訊監察譯文即明，若非警詢時警方確有對證人朱盈彰進
    行詢問，製作筆錄警員應不可能得知其交易地點在「瑞隆東
    路」並記載於警詢筆錄，故證人沈德中證述於錄音結束後，
    發現漏問而對證人朱盈彰補行詢問並製作筆錄，僅補問時漏
    未錄音，應屬可信。是對於證人朱盈彰警詢筆錄之製作，就
    上開補問部分未予錄音（此與有錄音但內容與筆錄不符之情
    形有別），惟難謂其所取得之供述筆錄為違背法定程序或得
    逕認其無證據能力。
二、證人邱隆榮、朱盈彰於偵查中以證人身分具結而為陳述，被
    告及辯護人並未提及檢察官在偵查時有何不法取供之情形，
    且未釋明上開證述有顯不可信之情況，復於本院審理中經被
    告對證人邱隆榮、朱盈彰行使對質詰問權，從而證人邱隆榮
    、朱盈彰在偵查中之陳述，依刑事訴訟法第159 條之1 第2
    項之規定，得為證據。
三、按被告以外之人於審判外之陳述，雖不符刑事訴訟法第159
    條之1 至第159 條之4 之規定，而經當事人於審判程序同意
    作為證據，法院審酌該言詞陳述或書面陳述作成時之情況，
    認為適當者亦得為證據，刑事訴訟法第159 條之5 第1 項亦
    定有明文。經查，證人黃錦儀於警詢時之證述、海巡署高雄
    縣機動查緝隊搜索扣押筆錄及扣押物品目錄表、被告門號00
    00000000號行動電話及證人邱隆榮之門號0000000000號行動
    電話之通訊監察譯文、濫用藥物尿液檢體監管紀錄表、朱盈
    彰98年6 月4 日自白書、台灣大哥大股份有限公司基本資料
    查詢、電信基本資料查詢單，固係被告以外之人於審判外之
    言詞或書面陳述，屬傳聞證據，惟檢察官、被告及辯護人均
    於本院審判期日同意可作為證據使用，依刑事訴訟法第159
    條之5 第1 項之規定，本院審酌該證據作成之情況，認為適
    當，應得為證據。
貳、有罪部分
一、認定犯罪事實所憑之證據及理由
    訊據被告乙○○坦承於96年5 月19日17時2 分15秒、同年月
    21日13時40分44秒、同年月22日8 時1 分3 秒、同年月28日
    12時17分22秒、同年8 月29日15時35分18秒分別5 次以行動
    電話與朱盈彰通聯談論海洛因，於各次通聯後交付海洛因與
    朱盈彰，並分別收受朱盈彰所交付之6000元、3000元、1500
    元、3000元、1000元，惟否認有何販賣第一級毒品之犯行，
    辯稱：伊交付海洛因給朱盈彰，係因與朱盈彰合資購買海洛
    因。經查：
(一)門號0000000000號行動電話係被告乙○○所持用，經被告坦
    承在卷（警三卷第3 頁），而門號0000000000號行動電話係
    證人朱盈彰所持用，為證人朱盈彰證述明確在卷（98年度訴
    緝字第57號卷第86頁），經檢察官依法對門號0000000000號
    行動電話核發通訊監察書（監察期間自96年5 月14日起至96
    年9 月7 日止），得知於下列所示時間，被告以門號000000
    0000號行動電話與朱盈彰之門號0000000000號行動電話通聯
    ，於電話中商議毒品交易，此有通訊監察書（警三卷第35、
    38、41、44頁）及通訊監察譯文可參（警三卷第47至99頁）
    。其通話內容如下：
１、於96年5 月19日17時2 分15秒，朱盈彰（通話時簡稱Ｂ）以
    上開門號行動電話撥打被告（通話時簡稱Ａ）前開門號行動
    電話，有以下對話：「Ｂ：喂哥仔嗎？Ａ：對。」、「Ｂ：
    我想說你有沒有辦法幫我分成2 個。Ａ：好。」、「Ｂ：謝
    謝。Ａ：哦。」、「Ｂ：謝謝。」等語；證人朱盈彰於97年
    3 月13日警詢中，經警方出示上開96年5 月19日17時2 分15
    秒之通訊監察譯文後證述：我於96年5 月19日17時許，在高
    雄縣鳳山市○○○路一個大廈停車場門口，以6000元向被告
    購買海洛因，由被告親自將2 包海洛因交給我，每包3000元
    等語（97年度訴字第769 號卷1 之1 卷第220 至222 頁）；
    於98年6 月16日審理中證述：我在96年5 月19日17時許即在
    上開電話通話後不久，在高雄縣鳳山市○○○路一處大廈停
    車場門口附近，以6000元價格向被告購買海洛因，我當場交
    付現金6000元給被告，而被告也當場同時交付價值6000元的
    海洛因給我，雙方以此方式達成交易海洛因，因我在電話中
    有要求被告分裝為2 包，被告於交付時有將價值6000元的海
    洛因分裝為2 包等語（98年度訴緝字第57號卷第169 頁）；
    又譯文中「分成二個」，經證人朱盈彰警詢證述：係請被告
    將海洛因分成2 包等語（97年度訴字第769 號卷1 之1 卷第
    220 至222 頁），且被告對於與朱盈彰上開通聯後，在高雄
    縣鳳山市○○○路一處大廈停車場門口附近交付海洛因與朱
    盈彰，並向朱盈彰收取6000元，亦不否認。
２、於96年5 月21日13時40分44秒，朱盈彰（通話時簡稱Ｂ）以
    上開門號行動電話撥打被告（通話時簡稱Ａ）上開門號行動
    電話，有以下對話：「Ｂ：喂，兄啊，我到了，因為我身上
    剩3900，我想說拿3000，我明天有一筆錢進來，才有辦法拿
    6 ，因為我拿了都是自己吃的，我沒有在出。Ａ：好啦。」
    、「Ｂ：那3900可以拿嗎？Ａ：好啦。」等語；證人朱盈彰
    於97年3 月13日警詢中，經警方出示上開96年5 月21日13時
    40分44秒之通訊監察譯文後證述：我於96年5 月21日13時許
    ，在高雄縣鳳山市○○○路一個大廈停車場門口，以3000元
    向被告購買海洛因，由被告本人將海洛因交給我等語（97年
    度訴字第769 號卷1 之1 卷第220 至222 頁）；於98年6 月
    16日審理證述：我在96年5 月21日13時許即在上開電話通話
    後不久，在高雄縣鳳山市○○○路一處大廈停車場門口附近
    ，以3000元價格向被告購買1 包海洛因，我當場交付現金30
    00元給被告，而被告也當場同時交付價值3000元的海洛因給
    我，雙方以此方式達成交易海洛因等語（98年度訴緝字第57
    號卷第169 頁）；又依上開譯文內容，朱盈彰向被告表示「
    我拿了都是自己吃的」，可見朱盈彰向被告取拿之物，可供
    人食用，核與海洛因可供人施用之性質相符，且朱盈彰表示
    所拿海洛因之價值為3000元，與前開96年5 月19日通聯中所
    表示每包3000元之金額相同，又被告坦承與朱盈彰上開通聯
    後，在高雄縣鳳山市○○○路一處大廈停車場門口附近交付
    海洛因與朱盈彰，並向朱盈彰收取3000元。
３、於96年5 月22日8 時1 分3 秒，朱盈彰（通話時簡稱Ｂ）以
    上開門號行動電話撥打被告（通話時簡稱Ａ）上開門號行動
    電話，有以下對話：「Ｂ：喂哥仔嗎？Ａ：對。」、「Ｂ：
    我彰仔啦。我想說我那一條6000的有沒有，下午2 點才有辦
    法匯有沒有，我是想說先跟你拿1500好不好？現在在難過了
    。Ａ：好啦！」、「Ｂ：我到了再打給你。Ａ：好啦。」、
    「Ｂ：好。」等語；證人朱盈彰於97年3 月13日警詢中，經
    警方出示上開96年5 月22日8 時1 分3 秒之通訊監察譯文後
    證述：我於96年5 月22日上午8 時許，在高雄縣鳳山市○○
    ○路一個大廈停車場門口，以1500元向被告購買海洛因，由
    被告本人將海洛因交給我等語（97年度訴字第769 號卷1 之
    1 卷第220 至222 頁）；於98年6 月16日審理證述：我在96
    年5 月22日8 點多許即在上開電話通話後不久，在高雄縣鳳
    山市○○○路一處大廈停車場門口附近，以1500元價格向被
    告購買1 包海洛因，我當場交付現金1500元給被告，而被告
    也當場同時交付價值1500元的海洛因給我，雙方以此方式達
    成交易海洛因等語（98年度訴緝字第57號卷第169 、169 反
    頁）；且譯文中朱盈彰向被告表示「現在在難過了」而要提
    早拿1500等語，可知朱盈彰因身癮發作而感受難過，核與海
    洛因具有成癮性之特性相符；又被告對於與朱盈彰上開通聯
    後，在高雄縣鳳山市○○○路一處大廈停車場門口附近交付
    海洛因與朱盈彰，並向朱盈彰收取1500元，亦未爭執。
４、於96年5 月28日12時17分22秒，朱盈彰（通話時簡稱Ｂ）以
    上開門號行動電話撥打被告（通話時簡稱Ａ）上開門號行動
    電話，有以下對話：「Ｂ：喂哥仔嗎？Ａ：對。」、「Ｂ：
    我彰仔，三啦。Ａ：好啦！」、「Ｂ：我現在就過去哦。Ａ
    ：好。」等語；證人朱盈彰於97年3 月13日警詢中證述：96
    年5 月28日12時17分22秒之電話通聯，是我用3000元向被告
    購買海洛因，由被告本人拿海洛因給我，地點在瑞龍東路（
    應為瑞隆東路之誤）等語（97年度訴字第769 號卷1 之1卷
    第220 至222 頁）；於98年6 月16日審理證述：我在96年5
    月28日12點多許即在上開電話通話後不久，在高雄縣鳳山市
    ○○○路某處，以3000元價格向被告購買1 包海洛因，我當
    場交付現金3000元給被告，而被告也當場同時交付價值3000
    元的海洛因給我，雙方以此方式達成交易海洛英等語（98年
    度訴緝字第57號卷第169 反頁）；且被告不否認與朱盈彰上
    開通聯後，在高雄縣鳳山市○○○路某處交付海洛因與朱盈
    彰，並向朱盈彰收取3000元。
５、於96年8 月29日15時35分18秒，朱盈彰（通話時簡稱Ｂ）以
    上開門號行動電話撥打被告（通話時簡稱Ａ）上開門號行動
    電話，有以下對話：「Ａ：喂。Ｂ：喂，兄喔。」、「Ａ：
    嗯。Ｂ：一。」、「Ａ：嗯。你等一下來我以前住這裡，郵
    局旁邊高速公路旁。Ｂ：好。」、「Ａ：要等一下。Ｂ：嗯
    。」等語；證人朱盈彰於97年3 月13日警詢中，經警方出示
    上開96年8 月29日15時35分18秒之通訊監察譯文後證述：我
    於96年8 月29日15時許，在高雄縣鳳山市○○○路一個大廈
    停車場門口，以1000元向被告購買海洛因，由被告本人將海
    洛因交給我等語（97年度訴字第769 號卷1 之1 卷第220 至
    222 頁）；於98年6 月16日審理證述：我在96年8 月29日下
    午3 點多即在上開電話通話後不久，在高雄縣鳳山市○○○
    路一處大廈停車場門口附近，以1000元價格向被告購買1 包
    海洛因，我當場交付現金1000元給被告，而被告也當場同時
    交付價值1000元的海洛因給我，雙方以此方式達成交易海洛
    因等語（98年度訴緝字第57號卷第169 反頁）；且被告承認
    與朱盈彰上開通聯後，在高雄縣鳳山市○○○路一處大廈停
    車場門口附近交付海洛因與朱盈彰，並向朱盈彰收取1000元
    。
(二)再參以自證人朱盈彰警詢之日97年3 月13日，至98年6 月16
    日審理期日，已距1 年餘，而證人朱盈彰關於向被告購買海
    洛之證述，就海洛因交易之時間、地點、金額、方式等細節
    ，前後一致，若非屬實，證人朱盈彰應無法就多項事實之細
    節均能為前後一致之證述。且證人朱盈彰有施用毒品之前科
    ，於96年5 月5 日施用海洛因之犯行，遭本院以96年度訴字
    第3390號判刑確定，有朱盈彰臺灣高等法院被告前案紀錄表
    附卷可參，並經本院職權調取本院96年度訴字第3390號朱盈
    彰違反毒品危害防制條例案件全卷核閱無訛，有朱盈彰96年
    5 月6 日濫用藥物尿液檢體監管紀錄表、呈嗎啡陽性反應之
    高雄市立凱旋醫院96年5 月14日濫用藥物尿液檢驗報告在卷
    可參（本院96年度訴字第3390號全卷所附警卷第5 、6 頁）
    ，朱盈彰於96年5 月間確有施用海洛因之惡習，益見證人朱
    盈彰有向被告購買海洛因之動機，又朱盈彰與被告間，除購
    買海洛因外，並無任何事業、資金或感情之往來與糾紛，經
    證人朱盈彰審理證述明確，並為被告所不爭，證人朱盈彰信
    應無誣指被告之虞。
(三)雖證人朱盈彰於98年5 月26日審理中證述：上開之通聯內容
    ，我是與被告合資購買海洛因云云。惟查：
１、證人朱盈彰於97年3 月13日警詢中明確證述分別於上開5 次
    通聯後向被告購買海洛因，已如上述，於同日偵查中經檢察
    官提示上開96年5 月19日、同年月21日、同年月22日、同年
    月28日、同年8 月29日之通訊監察譯文後證述：這5 天都是
    我打電話給被告買毒品海洛因的通話，最多買6000元，最少
    買1000元，交易地點在高雄縣鳳山市○○○路一個大廈停車
    場門口，也有在瑞隆東路的交流道涵洞下面，是由被告交付
    海洛因給我等語（97年度訴字第769 號卷1 之1 卷第201 、
    202 、220 至222 頁），核與證人朱盈彰於98年6 月16日審
    理中之證述購買海洛因之情節相符，是證人朱盈彰自始於警
    詢、偵查即證述向被告購買海洛因，並非合資購買。
２、證人朱盈彰於98年5 月26日審理中，除證述與被告合資購買
    海洛因外，對於上開5 次通聯之對象是被告與證人朱盈彰、
    談論內容是海洛因、於上開時間與地點先後5 次均由被告親
    自交付海洛因及收取價金等事實，亦證述明確，核與證人朱
    盈彰於警詢、偵查及98年6 月16日審理時之證述相同，可見
    證人朱盈彰在98年5 月26日審理證述，除被告交付海洛因之
    原因，係證人朱盈彰向被告購買或是與被告合資購買一節，
    有所不同外，就其他事實部分之證述均前後一致，且查：
(１)證人朱盈彰於98年5 月26日審理證述：伊與被告合資購買之
    原因，係合資的錢較多，購得之毒品較多，惟依上開5 次通
    訊監察譯文情形，可見朱盈彰與被告於96年5 月19日、21日
    、22日、28日之密集時間內聯絡購買海洛因，其所購得之毒
    品數量非多，始須於短期內多次購買，與一般合資購買在集
    合較多資金一次購買大量毒品而取得較便宜之價格，因購得
    較多之毒品而不須於短期內密集合資購買之情形未合。
(２)且朱盈彰於5 次通聯中表示出資之金額由1000元至6000元，
    於98年5 月26日審理證述與被告合資之方式，是一人出一半
    資金合買毒品，如果屬實則其集資之金額僅2000元至1 萬20
    00元，與一般集資購買時須收集較多金額之情形不合，喪失
    集合大筆資金以取得較便宜價格之目的。
(３)證人朱盈彰於98年5 月26日審理證述：我與被告合資購買毒
    品時，是用多少總價向賣家買海洛因我並不清楚，我不能確
    定我取得之海洛因份量，是以我出資額佔總出資額之比例所
    分得之份量等語，證人朱盈彰對於合資購買之總金額及自己
    於該次合資中應受分配之毒品份量均不清楚，與一般合資購
    買時，出資者必先約定各人之出資額及購得毒品後如何分配
    之情形不合。
(４)又證人朱盈彰於98年5 月26日審理證述：合資購買時，在我
    以上開5 次通聯與被告聯絡後，約半小時到1 小時內被告就
    將海洛因交給我，我同時將錢交給被告，可見被告於上開5
    次通聯後之短時間內即交付海洛因給證人朱盈彰，若被告係
    合資後再與賣家聯絡購買、拿取海洛因，於時間上應不可能
    如證人朱盈彰證述之短時間內即可取得合資購買之海洛因並
    交付證人朱盈彰，且證人朱盈彰於拿取海洛因時始交付所謂
    合資之金額給被告，與一般合資時須先交出自己出資額之情
    形不同。
(５)證人朱盈彰於98年5 月26日審理復證述：合資購買之毒品賣
    家，並無要求須一定金額以上而出賣毒品，如果屬實，則向
    該毒品賣家購買毒品並無金額上限制，證人朱盈彰應可自行
    獨資向其購買，何須每次買毒必與被告合資，而被告何有隨
    時配合證人朱盈彰小額出資並提供自有資金以合資購買毒品
    之必要，且於各次譯文內容，朱盈彰均表示要向被告拿毒品
    ，不曾提及「合資」或「合買」等相關言詞。
(６)證人朱盈彰於98年5 月26日審理證述受檢察官詰問過程，對
    於檢察官以一般正常方式詰問相關問題時，出現未正面回答
    問題，而以略帶微笑或奇異之表情，在未回答問題前反問檢
    察官「要我回答我向被告購買海洛因嗎」之類似言語，有審
    判筆錄可憑（98年度訴緝第57號卷第96頁），若證人朱盈彰
    於98年5 月26日審理證述時據實陳述，應對檢察官之詰問嚴
    謹直接正面回答，應不會出現微笑等奇異表情，且不直接回
    答問題反而先問檢察官有無要求其如何回答，可見證人朱盈
    彰於98年5 月26日審理證述前，應有受到被告之干擾，於該
    日審理證述時，內心在擔心據實陳述而遭被告報復及虛偽陳
    述而遭偽證處罰之間交互衝突，以致當庭出現不自然之奇異
    表情及未能直接回答而先反問檢察官之情形，益見證人朱盈
    彰於98年5 月26日遭被告勾串而為有利被告之不實證言。
(７)被告對於在密集之時間多次交付海洛因給證人朱盈彰、交付
    海洛因時始向證人朱盈彰收取6000元至1000元、向賣家購買
    海洛因時證人朱盈彰未一同前往、證人朱盈彰不知被告購買
    海洛因之總數量及被告交付海洛因與總數量之比例、不曾與
    證人朱盈彰共同秤量分裝海洛因等情，均未爭執，顯與一般
    合資購買毒品時，須先向出資者收取金錢而集合大量資金後
    ，始能向賣家購得大量毒品，且出資人對於合資購買毒品之
    總數量及自己所得受分配之比例及數量，均應知悉始得維護
    自己利益之情形未合，又被告在未收取證人朱盈彰之海洛因
    價金前，即以自己資金購買海洛因，待證人朱盈彰交付6000
    元至1000元之少量金錢後，交付不明數量海洛因與證人朱盈
    彰，購買海洛因前未與證人朱盈彰協議合資金額、所購海洛
    因數量及分配比例，向賣家購買海洛因時證人朱盈彰不曾參
    與，購得海洛因後被告不曾向證人朱盈彰出示毒品總數量，
    不曾與證人朱盈彰共同秤量以分配購得之海洛因，均直接交
    付已分裝之海洛因給證人朱盈彰，於被告與證人朱盈彰交易
    海洛因過程，均不見合資購買之情節，顯見證人朱盈彰所謂
    與被告合資購買海洛因，應非事實，被告辯稱與證人朱盈彰
    合資購買海洛因，應係推卸販毒罪責之詞，應非可信。
３、證人朱盈彰於98年6 月4 日以自白書寄送本院，內容略以：
    伊於98年5 月26日到庭證述時，因從法庭拘留室至法庭途中
    ，被告與伊短暫交談，要求伊推翻伊在警詢、偵查中之前供
    ，而伊與被告為舊識，被告知道伊之家人及住處，且證述時
    被告同時在庭，因顧慮自身及家人安全，怕遭被告報復，未
    敢據實證述遂推翻前供，於開庭後內心深感不安，故書寫自
    白書，請求於98年6 月16日庭訊時，法院得安排伊與被告隔
    離訊問，能在無安全顧慮下據實陳述等語，有該自白書在卷
    （98年度訴緝字第57號卷第156 頁）。且查：證人朱盈彰於
    98年6 月3 日從臺灣屏東監獄出獄後，搭火車至鳳山火車站
    ，到位於鳳山火車站後面之海岸巡防總局南部地區巡防局高
    雄縣機動查緝隊，找對其進行警詢之承辦員警，詢問如果在
    法庭上幫被告脫罪，其是否會因此遭判刑，如欲寫自白書如
    何與法院書記官聯絡等情，經證人朱盈彰於98年6 月15日審
    理證述：因我向被告購買海洛因是實在，在98年5 月26日審
    理證述（即證稱與被告合資買海洛因）後，良心過不去，在
    98年6 月3 日出獄當日，我搭火車到鳳山火車站，正好海巡
    署（即海岸巡防總局南部地區巡防局高雄縣機動查緝隊）在
    鳳山火車站後面，我去找承辦警員，詢問我開庭時幫被告脫
    罪，會不會因此被判刑，警員對我說據實陳述即可，我才剛
    出獄，不想為被告的案件而再次被關，想寫自白書給法院，
    但98年5 月26日開庭後我沒有本案承辦股書記官的聯絡電話
    ，所以我問警員如何聯絡書記官等語（98年度訴緝第57號卷
    第170 、170 反頁）；證人即製作97年3 月13日朱盈彰第1
    次警詢筆錄之警員張力文審理證述：我製作朱盈彰筆錄後至
    今日98年6 月16日開庭前，沒有再與朱盈彰見面，但我有聽
    隊上同仁說，朱盈彰在打電話到隊上，表示要到隊上找本案
    承辦警員說明毒品案情等語（98年度訴緝第57號卷第174 頁
    ）；證人即製作97年3 月13日朱盈彰第2 次警詢筆錄時擔任
    詢問人之警員沈德中審理證述：朱盈彰於今日98年6 月16日
    庭期前幾天，到我們隊上對我、承辦本案之王文和及同事楊
    明璋表示，朱盈彰在法庭上作不實陳述，希望寫信給法官，
    把98年5 月26日開庭情形說清楚，想知道本案承辦股為何股
    ，要與書記官聯絡，我當時對朱盈彰表示請據實陳述，並告
    知本案由列股承辦等語（98年度訴緝第57號卷第176 頁），
    核與證人朱盈彰證述其至海岸巡防總局南部地區巡防局高雄
    縣機動查緝隊詢問相關事項之情節大致相符，另朱盈彰出獄
    日期為96年6 月3 日，有其前案紀錄表在卷可參，而上開自
    白書於96年6 月4 日投郵，經本院於96年6 月5 日收受，有
    該自白書信封上郵戳及自白書上本院收文戳章可憑，可見朱
    盈彰於出獄後立即主動至海岸巡防總局南部地區巡防局高雄
    縣機動查緝隊詢問聯絡法院之方式，非因警方通知所致，若
    係因警方通知到場，因須有送達通知書之作業時間，不可能
    使朱盈彰出獄當日立即至上開查緝隊，且朱盈彰於出獄翌日
    即98年6 月4 日立即書寫上開自白書並投郵，若非朱盈彰於
    98年5 月26日之證述過程有所不實，內心甚感不安，應不會
    於出獄後急於向法院表明內心真正想法，故證人朱盈彰證述
    ：該自白書係我親自書寫，於98年5 月26日審判期日後，並
    無任何人要求我書寫自白書刻意再次到庭誣指被告等語（98
    年度訴緝字第57號卷第168 反頁），應堪採信，故證人朱盈
    彰於出獄後立即主動前往上開查緝隊，本於自由意願書寫自
    白書並寄送本院，並非因出獄後，遭警方施以壓力後所為，
    辯護人主張上開自白書係因證人朱盈彰出獄後遭警方壓力始
    出具，應非可採。
４、證人朱盈彰於98年6 月16日審理中除明確證述向被告購買海
    洛因5 次之事實，並證述：我於98年5 月26日審理中沒有據
    實陳述，因當天我與被告在開庭前法警從羈押室提解到法庭
    的途中，被告趁法警沒有注意的時候，在樓梯轉角要我證稱
    合資購買海洛因，因上午我未被訊問，先提解羈押室，待被
    告同日上午訊畢而至羈押室時，在羈押室喊我的名字，然後
    張開手掌對我左右搖擺，舉起二隻食指互相對指，意指我們
    合買海洛因，在同日下午我第2 次與被告提解到法庭時，被
    告的手被銬在後面，以張開二隻手掌左右搖擺示意不要證述
    海洛因是向被告買的，又在樓梯口對我說海洛英是合資買的
    等語（98年度訴緝字第57號卷第168 反頁）。又98年5 月26
    日審理期日，證人朱盈彰正在臺灣屏東監獄另案執行中，被
    告在臺灣高雄第二監獄另案執行中，當日上午及下午先後將
    證人朱盈彰與被告提解到法庭一情，有前開朱盈彰臺灣高等
    法院被告前案紀錄表、98年5 月26日審判筆錄在卷可參，且
    本院羈押室設於本院地下室，為本院職務上所知悉之事實，
    核與證人朱盈彰證述伊於98年5 月26日上午、下午分別與被
    告一同由羈押室提解到法庭開庭及中午同時在羈押室之過程
    相符，被告利用同時提解到法庭及在羈押室時之機會與證人
    朱盈彰進行勾串，即有可能；且證人朱盈彰就被告在98年5
    月26日數次對伊進行勾串，對於各次勾串時被告所用口頭或
    手勢之方式，具體詳細描述，勾串之過程與提解之過程及羈
    押室內之現場環境相符，若非證人朱盈彰確實見聞被告所為
    上開勾串，應無法憑空虛編與提解過程及羈押室現場環境相
    符之內容。
５、基上，顯見證人朱盈彰於98年5 月26日審理證述前遭被告勾
    串，以致證述與被告合資購買海洛因之不實證述，應可認定
    。
(五)辯護人主張警方於製作證人朱盈彰97年3 月13日第1 、2 次
    警詢筆錄時，有誘導詢問情形，惟經本院勘驗97年3 月13日
    第1 、2 次警詢錄音，可見警方詢問時，均由證人朱盈彰自
    由陳述，且於第2 次警詢時，警方提示相關通訊監察譯文供
    證人朱盈彰閱覽後再就內容加以詢問，證人朱盈彰依譯文內
    容回答警方詢問，警方再依證人朱盈彰之回答加以確認其真
    意，難認警方於製作證人朱盈彰97年3 月13日第1 、2 次警
    詢筆錄時有誘導情事，又證人朱盈彰於97年3 月13日到場製
    作警詢筆錄，距其向被告購買海洛因施用之時即96年5 月19
    日、21日、22日、28日及同年8 月29日，已有6 至10個月，
    逾得由尿液檢驗毒品反應之期間，故警方未對證人朱盈彰採
    尿送驗，並無違常，且97年3 月13日警詢後證人朱盈彰至臺
    灣高雄地方法院檢察署接受檢察官訊問時，並無提及在警詢
    中有遭警方施以強暴、脅迫或其他不正方法，又證人朱盈彰
    於97年3 月13日前後2 次接受警詢時，警方詢問之聲調和緩
    ，其回答時口氣平順，並無緊張、畏懼或不安之語調，且緊
    接警方詢問後立即回答，並無遲疑或中途更改回答內容之情
    形，此經本院勘驗證人朱盈彰於97年3 月13日前後2 次警詢
    錄音內容無誤，可見證人朱盈彰於警詢時並無受到強暴、脅
    迫或不正方法之壓力，辯護人以警方對證人朱盈彰加以誘導
    訊問，且未對證人朱盈彰採尿，係因警方以採尿送驗方式脅
    迫證人朱盈彰為不利於被告之證述，而質疑證人朱盈彰證述
    不可信，應非可採。
三、再按販賣毒品係政府嚴予查緝之違法行為，且第一級毒品海
    洛因可任意分裝或增減其重量，而每次買賣之價量，亦隨時
    依雙方關係之深淺、當時之資力、需求程度及對行情之認知
    等因素，機動調整，因之販賣之利得，除經被告坦承犯行，
    或帳冊價量均記載明確外，委難查得實情，是縱未確切查得
    販賣賺取之實際差價，但除別有事證，足認係按同一價格轉
    讓，確未牟利之情形外，尚難執此認非法販賣之事證有所不
    足，致知過坦承者難辭重典，飾詞否認者反得逞僥倖，而失
    情理之平；且第一級毒品海洛因之價格不低，取得不易，凡
    為販賣之不法行為者，苟無利可圖，應無甘冒持有毒品遭查
    獲之極大風險，從事此買賣工作，是其販入之價格必較售出
    之價格低廉，而有從中賺取買賣差價牟利之意圖及事實，應
    屬符合論理法則而不違背社會通常經驗之合理判斷。被告先
    後5 次出賣海洛因與朱盈彰，其價格由1000元至6000元不等
    ，朱盈彰各次取得之海洛因隨價格之高低而不同，經證人朱
    盈彰證述明確在卷（98年度訴緝字第57號卷第88頁），而於
    上開96 年5月21日13時40分44秒及96年5 月22日8 時1 分3
    秒之通訊監察譯文中，朱盈彰均表示因錢不夠買預定份量之
    海洛因時，被告僅依朱盈彰之現金而交付海洛因，並無交付
    額外之海洛因，可見被告依收取金額之高低秤量對應份量之
    海洛因以交付朱盈彰，顯係在海洛因成本及營利計算下，始
    須對海洛因精細秤量以分裝，且販賣海洛因罪責極重，若無
    利可圖，被告應無甘冒遭查獲之風險，從事買賣，故被告分
    別出售第一級毒品海洛因與朱盈彰之交易，均具有營利之意
    圖，亦堪認定。
四、綜上，被告上開所辯，無非卸責之詞，應非可採，被告意圖
    營利，販賣第一級毒品海洛因5 次之犯行，事證明確，實堪
    認定，應依法論科。
貳、論罪科刑
一、新舊法比較
(一)被告於前揭事實欄一所示之行為後，毒品危害防制條例亦於
    98年5 月20日修正公佈，又因本次修法並未明定法律生效施
    行日期，致關於本次修正毒品危害防制條例條文應自何時起
    生效施行發生爭議。雖毒品危害防制條例第36條明定「本攸
    自公布後六個月施行」，惟查：毒品危害防制條例第36條係
    該條例係於92年7 月9 日修正時所制定，其立法理由謂：「
    依本條例新修正之規定，法務部需會同衛生署成立審議委員
    會每3 個月定期檢討調整毒品之分級及品項，而本次新增第
    四級毒品，有需要在新法施行前先經該審議會檢討後再調整
    公佈，且依修正條文亦有必要再訂定相關子法及修正相關法
    規，以配合本條例之施行，故亦有需要預留適當緩衝期，以
    利訂頒相關子法及相關法規之配合修正」，是前揭毒品危害
    防制條例第36條所稱「自公布後6 個月施行」之法律，即應
    專指92年7 月9 日該次全面修正毒品危害防制條例之條文，
    而該條於毒品危害防制條例本次修正時並未再做修訂或變更
    ，於立法理由亦未說明本次修正條文係依該條例第36條規定
    ，於修正後6 個月始生效之要旨，故應認本次毒品危害防制
    條例之修正並未訂定生效日期。
(二)再按中央法規標準法第13條雖規定：「法規明定自公布日或
    發布日施行者，自公布或發布之日起算至第3 日起發生效力
    」，而於法規未明示自公布日或發布日施行之情形，應僅能
    解為立法機關者之意思為該法規從公布日立刻生效，否則立
    法者當會另定其他生效日期，從而本院認為毒品危害防制條
    例98年5 月20日修正公布之條文，當適用中央法規標準法第
    13條規定，認為應自公布日起算第3 日生效，該條例係自98
    年5 月20日修正公布，則生效施行日即應為同年月22日，本
    院判決於該條例施行後，於適用相關修正條文時，自有新舊
    法律比較適用之問題。
(三)按修正前毒品危害防制條例第4 條第1 項規定：製造、運輸
    、販賣第一級毒品者，處死刑或無期徒刑；處無期徒刑者，
    得併科新臺幣一千萬元以下罰金；而依修正後同條項規定：
    製造、運輸、販賣第一級毒品者，處死刑或無期徒刑；處無
    期徒刑者，得併科新臺幣二千萬元以下罰金。是以經比較新
    舊法律適用之結果，自以修正前即行為時之毒品危害防制條
    例對被告較為有利，故本案自應適用修正前即被告行為時毒
    品危害防制條例之規定。
二、核被告所為，係犯修正前毒品危害防制條例第4 條第1 項之
    販賣第一級毒品5 罪。被告為販賣第一級毒品海洛因而持有
    第一級毒品海洛因之低度行為，為販賣第一級毒品海洛因之
    高度行為所吸收，不另論罪。被告所犯上開5 次販賣第一級
    毒品罪間，其犯意各別，行為互殊，均應分論併罰。再被告
    所犯5 次販賣第一級毒品罪，固均屬法定本刑死刑或無期徒
    刑之罪，然同為販賣第一級毒品之人，其原因動機不一，犯
    罪情節未必盡同，或有大盤毒梟者，亦有中、小盤之分，甚
    或僅止於吸毒者友儕間為求互通有無之有償轉讓者亦有之，
    其販賣行為所造成危害社會之程度自屬有異，法律科處此類
    犯罪，所設之法定最低本刑卻同為「無期徒刑，得併科新臺
    幣一千萬元以下罰金」，不可謂不重，而被告販賣海洛因之
    對象僅有1 人（朱盈彰），其販賣之對象及次數，尚非極多
    ，販賣海洛因所得合計僅1 萬4500元，獲利尚非甚豐，尚非
    屬一般大毒梟，依其犯罪情節，若均處以法定最低刑度無期
    徒刑，衡以一般社會觀念，顯然過重，客觀上不無可憫，爰
    依刑法第59條規定，就被告所犯5 次販賣第一級毒品罪，皆
    減輕其刑。爰審酌被告明知毒品對人體之危害性，仍為圖一
    己私利而販賣第一級毒品海洛因，足以助長吸食毒品之氾濫
    ，並戕害他人身心，危害社會治安及善良風氣，被告就販賣
    第一級毒品5 罪，均猶矢口否認犯行，又被告所販賣之次數
    雖有5 次，惟其出賣對象僅有1 人，金額均在1000元至6000
    元，合計僅1 萬4500元，所出賣之毒品應非巨量，並參酌販
    賣次數、數量及獲利情形等其他一切情狀，各分別量處如主
    文所示之刑，並定其應執行之刑。
三、被告犯5 次販賣第一級毒品罪分別所得之對價6000元、3000
    元、1500元、3000元、1000元，合計1 萬4500元，雖均未扣
    案，惟仍應依毒品危害防制條例第19條第1 項規定，均宣告
    沒收，如全部或一部不能沒收時，各以其財產抵償之。門號
    0000000000號之行動電話（含SIM 卡）1 具，為被告前配偶
    洪麗花所有，經被告於警詢供明（警三卷第3 頁），非屬被
    告所有，爰不為沒收之宣告。查獲之第一級毒品海洛因5 包
    （驗後淨重合計3.23公克）、甲基安非他命之晶體3 包（驗
    後淨重共計4.68公克）、電子磅秤1 台、吸食器1 支，為被
    告供自己施用海洛因及甲基安非他命使用之物，經被告供明
    在卷，又被告96年8 月29日遭查獲時所採集尿液經送驗，結
    果呈甲基安非他命、可待因及嗎啡陽性反應，有高雄市市凱
    旋醫院編號A00000000 號濫用藥物尿液檢驗報告可考（96年
    度毒偵字第9496號卷第13頁），可見被告確有施用海洛因及
    甲基安非他命，且經本院於被告另案涉犯施用毒品案件認定
    為供被告施用海洛因及甲基安非他命所用而分別宣告沒收銷
    燬及沒收，並已執行完畢，有本院96年度訴字第5475號判決
    、臺灣高雄地方法院檢察署檢察官扣押（沒收）物品處分命
    令附卷可稽，是上開海洛因5 包（驗後淨重共計3.23公克）
    、甲基安非他命之晶體3 包（驗後淨重共計4.68公克）、電
    子磅秤1 台、吸食器1 支均與本案販賣第一級毒品之犯行無
    關，爰不為沒收銷燬或沒收之諭知。
、無罪部分
一、按犯罪事實應依證據認定之，無證據不得認定犯罪事實；不
    能證明被告犯罪，應諭知無罪之判決；刑事訴訟法第154 條
    第2 項及第301 條第1 項分別定有明文。刑事訴訟法上所謂
    認定犯罪事實之證據，係指足以認定被告確有犯罪行為之積
    極證據而言，如未能發現相當證據或證據不足以證明，自不
    能以推測或擬制之方法，以為裁判基礎。而認定不利於被告
    之事實，須依積極證據，苟積極證據不足為不利被告之認定
    時，即應為有利於被告之認定，更不必有何有利之證據。又
    認定犯罪事實所憑之證據，雖不以直接證據為限，間接證據
    亦包括在內，然而無論直接證據或間接證據，其為訴訟上之
    證明，須於通常一般之人均不致有所懷疑，而得確信其為真
    實之程度者，始得據為有罪之認定，倘其證明尚未達到此一
    程度，而有合理之懷疑存在，無從使事實審法院得有罪之確
    信時，即應由法院為諭知被告無罪之判決。次按買受毒品者
    所稱其向某人買受毒品之指證，不得作為有罪判決之唯一證
    據，仍須調查其他必要之證據，以察其是否與事實相符；蓋
    毒品買受者之指證，其憑信性於通常一般人已有所懷疑，尚
    難確信其為真實，況依毒品危害防制條例第17條之規定，其
    供出毒品來源因而破獲者，復得減輕其刑，則其指證之真實
    性猶有疑慮，是買受毒品者之指證，其真實性有待其他必要
    證據加以補強。所謂必要之補強證據，固不以證明販賣毒品
    犯罪構成要件之全部事實為必要，但以與買受者之指證具有
    相當之關聯性為前提，其經與買受者之指證綜合判斷，已達
    於通常一般人均不致有所懷疑，而得確信買受者之指證為真
    實者，始得為有罪之認定（最高法院97年度台上字第277 號
    判決意旨參照）。
二、關於被告被訴於96年6 、7 月間，以每一、二天或一星期1
    次之頻率，販賣海洛因與邱隆榮10次部分：
(一)公訴意旨另以：被告明知海洛因係屬毒品危害防制條例第2
    條所列之第一級毒品，不得持有、販賣，竟分別意圖營利，
    基於販賣第一級毒品海洛因之犯意，以門號0000000000號行
    動電話作為販賣第一級毒品海洛因之聯絡工具，於96年6 、
    7 月間與邱隆榮使用之門號0000000000號行動電話聯絡後，
    在高雄縣茄萣鄉崎漏村正順廟某處，以每次2000元至5000元
    不等之價格，販賣約與前開價格等值之第一級毒品海洛因與
    邱隆榮共10次（上開10次犯行，不包括下述被告於96年7 月
    19日販賣6 萬5000元海洛因與邱隆榮1 次之部分），因認被
    告涉犯毒品危害防制條例第4 條第1 項販賣第一級毒品罪嫌
    。
(二)公訴意旨認被告涉犯毒品危害防制條例第4 條第1 項販賣第
    一級毒品罪嫌，無非以：證人邱隆榮之證述、被告所使用門
    號0000000000號行動電話與被告邱隆榮所使用門號00000000
    00號行動電話間之通訊監察譯文及扣案之第一級毒品海洛因
    等物為其主要論據。訊據被告承坦門號0000000000 號 行動
    電話為其使用，且與邱隆榮間確有如上開通訊監察譯文所示
    通話內容，惟堅決否認有何販賣第一級毒品海洛因之犯行，
    辯稱：伊並無販賣海洛因給被告邱隆榮。經查：
１、證人邱隆榮於96年12月24日偵查中證述：我從96年6 、7 月
    開始向綽號「瑞仔」買海洛因，1 星期約買1 次，我都是打
    「瑞仔」門號0000000000號行動電話，「瑞仔」就騎機車到
    我住處崎漏路附近交付海洛因給我，我每次都買一、二千元
    等語（96年度偵字第34895 號卷第28、29頁）；於97年1 月
    11日偵查中證述：我於96年6 、7 月開始，打門號00000000
    00號行動電話給被告，被告就把海洛因送到我在高雄縣茄萣
    鄉崎漏村住處附近正順廟交給我，1 次約買二、三千或四、
    五千元，有時一、二天買1 次，有時1 星期買1 次等語（96
    年度偵字第34895 號卷第122 頁）；於98年5 月26 日 審理
    中證述：我以門號0000000000號行動電話與被告門號000000
    0000號行動電話聯絡，我不太記得向被告購買海洛因之時間
    ，大約是隔幾天向被告買1 次海洛因，交易地點有時會在電
    話中約定地點，有時是被告到我高雄縣茄萣鄉○○村○○路
    住處，購買金額大約是2000元至5000元不等，我無法確定向
    被告購買海洛因之次數等語（98年度訴緝字第57號卷第77至
    79頁），足見證人邱隆榮就出賣海洛因之人所使用之電話，
    先稱門號0000000000號行動電話，後稱門號0000000000號行
    動電話，已有不符；就購買海洛因之時間，先稱1 星期買1
    次，後稱有時一、二天買1 次，有時1 星期買1 次，再改稱
    隔幾天向被告買1 次，前後未盡相同；就購買海洛因之金額
    ，先稱每次都買一、二千元，後稱買二、三千或四、五千元
    ，所述金額由一、二千元提高至四、五千元，前後差額亦大
    ，證人邱隆榮之證述是否屬實已非無疑。
２、核諸被告所使用門號0000000000號行動電話之通訊監察譯文
    ，可見自96年6 月1 日至同年7 月31日間，該門號行動電話
    與邱隆榮所使用門號0000000000號行動電話之通聯情形，僅
    有96年6 月20日15時10分（96年度偵字第25214 號卷第25頁
    ）及96年7 月19日21時56分（詳下述）之2 次通聯情形，就
    96年6 月20日15時10分之通話內容僅見邱隆榮詢問被告最近
    情形，被告回答「沒多好」、「想不要作」，邱隆榮建議被
    告「留好一點起來，比較不好就不要作」並談及「高雄這邊
    已經慢慢缺貨」，被告答稱「我這邊也差不多，我這邊也是
    剩下不多，也不夠了」，邱隆榮結束時稱「等我這邊用一用
    再講」等語，核其間對話內容主題在有關「不要作」、「缺
    貨」之事，均無談及海洛因交易之情形，亦未見通話雙方以
    暗語或其他方式約定交易毒品之金額、數量及交易之時間、
    地點，可見邱隆榮上開96年6 、7 月間或一、二天或1 星期
    1 次之頻率，以撥打門號0000000000號行動電話與被告門號
    0000000000號行動電話聯絡交易毒品之證述，即與上開通訊
    監察譯文所示次數及通話內容未合，實屬可疑。
(三)又被告於96年8 月29日遭查獲時，扣得之前開海洛因5 包及
    電子磅秤等物，據本院認定係供被告自己施用，與販賣第一
    級毒品無關，已詳如前述，不得據此推論被告於查獲前之96
    年6 、7 月間必有上開公訴意旨所指販賣海洛因與邱隆榮10
    次，而據為不利於被告之認定。
(四)此外，證人邱隆榮之證述，無法確定交易海洛因之次數、各
    次交易之時間、地點、金額，且本案中並無查獲相關毒品，
    足以佐證證人邱隆榮之證述為真實，故證人邱隆榮不利於被
    告之上開證述有明顯之瑕疵，不足盡信，又無其他積極證據
    可資佐證，其證明力相當薄弱，尚難僅憑證人邱隆榮上開有
    瑕疵之供述，遽為被告不利之認定依據。
三、關於被告被訴於96年7 月19日，以6 萬5000元販賣海洛因與
    邱隆榮1 次部分：
(一)公訴意旨另以：被告明知海洛因係屬毒品危害防制條例第2
    條所列之第一級毒品，不得持有、販賣，竟分別意圖營利，
    基於販賣第一級毒品海洛因之犯意，以門號0000000000號行
    動電話作為販賣第一級毒品海洛因之聯絡工具，於96年7 月
    19日與邱隆榮使用之門號0000000000號行動電話聯絡後，在
    不詳處所以6 萬5000元之價格，販賣約與前開價格等值之第
    一級毒品海洛因與邱隆榮1 次，因認被告涉犯毒品危害防制
    條例第4 條第1 項販賣第一級毒品罪嫌。
(二)公訴意旨認被告涉犯毒品危害防制條例第4 條第1 項販賣第
    一級毒品罪嫌，無非以：被告所使用門號0000000000號行動
    電話與邱隆榮所使用門號0000000000號行動電話間之通訊監
    察譯文為其主要論據。訊據被告承坦門號0000000000號行動
    電話為其使用，且與邱隆榮間確有如上開通訊監察譯文所示
    通話內容，惟堅決否認有何販賣第一級毒品海洛因之犯行，
    辯稱：伊並無販賣海洛因給被告邱隆榮。經查：
１、被告以門號0000000000號行動電話與邱隆榮所使用門號0000
    000000號行動電話，於96年7 月19日21時56分有下列對話：
    「邱隆榮（下稱Ａ）：之前的一半一半要算多少。被告（下
    稱Ｂ）：6 萬5 。」、「Ａ：歐。Ｂ：同樣的，不會讓你用
    太差。」、「Ａ：除之前的03是跟這個一樣嗎？Ｂ：我也是
    用那個下去洗的。」、「Ａ：你說你給他們的是有洗的，給
    我是沒洗的。Ｂ：這個要分，百分支百是洗05後才給他的，
    給你的是絕對沒洗的。」（後持續討論毒品的純度）等語，
    有上開通訊監察譯文可憑（96年度偵字第25214 號卷第42頁
    ）。在上開通聯中，僅見邱隆榮詢問「之前的一半一半」之
    價格、確認有無洗過及純度等問題，被告回答價格為「6 萬
    5 」，並就邱隆榮詢問之其他問題一一回答，惟未見被告與
    邱隆榮間就交易海洛因以暗語或其他方式約定交易毒品之金
    額、數量及交易之時間、地點，且於被告回覆價格為「6 萬
    5 」時，邱隆榮僅簡單回答「歐」，並繼續詢問「有無洗過
    」及純度等問題，可見邱隆榮尚在詢問相關資訊以考量是否
    接受該「6 萬5 」之價格，對於交易價格並未同意，以致未
    與被告進一步約定交易之時間、地點或方式。由上開通訊監
    察譯文，尚難認定被告與邱隆榮已達成以6 萬5000元交易海
    洛因之合意，或進一步有交易海洛因之事實。
２、證人邱隆榮審理證述：我有於96年7 月19日21時56分以上開
    電話與被告對話，但沒有與被告完成該筆6 萬5000元之交易
    ，因為我與被告交易均是幾千元，從來沒有拿過這麼高金額
    的，該次是綽號「阿明」的朋友託我幫他拿，但沒有向被告
    買價格6 萬5000元之海洛因等語（98年度訴緝字第79、82頁
    ），核與上開通聯譯文中被告與邱隆榮僅有詢問相關問題，
    但無雙方表示合意價格數量或約定交易時間、地點之情形相
    符，證人邱隆榮上開未以6 萬5000元向被告購買海洛因之證
    述，應堪採信。
３、此外，本案並無查獲相關毒品或事證，足以證明被告購買6
    萬5000元海洛因與邱隆榮，尚難僅憑上開不明確之通訊監察
    譯文，遽為被告不利之認定。
四、關於被告被訴於附表所示時間，販賣海洛因與附表所示之人
    共21次部分（不包括附表編號13販賣甲基安非他命與許嘉明
    1 次部分）：
(一)公訴意旨另以：被告明知海洛因係屬毒品危害防制條例第2
    條所列之第一級毒品，不得持有、販賣，竟分別意圖營利，
    基於販賣第一級毒品海洛因之犯意，以門號0000000000號行
    動電話作為販賣第一級毒品海洛因之聯絡工具，於附表所示
    時間分別販賣海洛因與使用附表所示門號行動電話之黃錦儀
    （即附表編號2） 、蔡天文（即附表編號3 、4） 、林鈺珠
    （即附表編號7 、8） 、蔡瑜芳（即附表編號9） 、許嘉明
    （即附表編號13）及其他姓名年籍不詳之人共21次，因認被
    告涉犯毒品危害防制條例第4 條第1 項販賣第一級毒品罪嫌
    。
(二)公訴意旨認被告涉犯毒品危害防制條例第4 條第1 項販賣第
    一級毒品罪嫌，無非以：被告所使用門號0000000000號行動
    電話與附表所示門號行動電話間之通訊監察譯文為其主要論
    據。訊據被告承坦門號0000000000號行動電話為其使用，惟
    堅決否認有何販賣第一級毒品海洛因與附表所示之人之犯行
    ，辯稱：伊並無販賣海洛因。經查：
１、關於附表編號3 、4 、7 、8 部分：被告以門號0000000000
    號行動電話與使用門號0000000000號及0000000000號行動電
    話之人，於附表編號3 、4 、7 、8 所示時間有所示對話，
    固有通訊監察譯文可參，惟證人蔡天文（即附表編號3 、4
    ）審理證述：門號0000000000號行動電話是我使用，門號00
    00000000號行動電話是我太太林鈺珠申辦，由我使用，就門
    號0000000000號行動電話與被告門號0000000000號行動電話
    96年5 月14日23時48分、96年5 月22日14時50分及門號0000
    000000號行動電話與被告上開門號行動電話96年5 月14日23
    時54分、96年7 月18日15時47分之4 通通訊監察譯文，均不
    是被告與我之對話，因我年紀長於被告，不會如通聯中稱被
    告「瑞哥」，平常我稱呼被告「瑞仔」，不會如通聯中稱呼
    「小仔」，我沒有與被告聯絡購買毒品等語（98年度訴緝字
    第57號卷第178 、179 頁），經本院當庭播放96年5 月22日
    14時50分門號0000000000號行動電話與被告上開門號行動電
    話之通訊監聽錄音，證人蔡天文證述：與被告對話之聲音，
    不是林鈺珠，也不是我等語，被告供稱：與我對話的聲音，
    不是林鈺珠，也不是蔡天文等語（98年度訴緝字第57號卷第
    179 反頁）；證人林鈺珠（即附表編號7 、8） 審理證述：
    我有申請門號0000000000號行動電話，但不是我使用，由蔡
    天文使用，96年7 月18日15時47分之通訊監察譯文中被告不
    是與我對話，至於門號0000000000號行動電話係由蔡天文自
    己申辦使用等語（98年度訴緝字第57號卷第105 頁），核與
    證人蔡天文證述相符。以門號0000000000號及0000000000號
    行動電話與被告上開門號行動電話通聯之人，是否證人蔡天
    文或林鈺珠，顯有可疑。
２、關於附表編號13部分：被告以門號0000000000號行動電話與
    使用門號0000000000號行動電話之人，於96年7 月7 日7 時
    46分有下列對話：「通話人（下稱Ｂ）：喂，有空沒哪啊。
    被告（下稱Ａ）：有。」、「Ｂ：有喔，硬的3 啦。Ａ：嗯
    。」、「Ｂ：軟的1 啦。Ａ：好。」、「Ｂ：軟的2 啦。Ａ
    ：喔，好。」、「Ｂ：快點耶。Ａ：好。」等語，有上開通
    訊監察譯文可憑（96年度訴字第769 號1 之1 卷第212 頁）
    。證人許嘉明（即附表編號13）審理證述：我在87年間申辦
    門號0000000000號行動電話，在96年7 月間該行動電話由我
    使用，上開通訊監察譯文不是我與被告之對話，在通話時間
    之96年7 月7 日上午7 時46分，我已經外出在海上跑船，我
    跑船時該行動電話有時會放在家中，我本身沒有施用毒品，
    不知外出跑船時曾有何人使用我的行動電話等語（98年度訴
    緝字第57號卷第99至101 頁），且許嘉明並無任何毒品前案
    紀錄，有其臺灣高等法院前案紀錄表在卷可考，證人許嘉明
    證述其無施用毒品惡習應可採信，其應無向被告購買毒品之
    動機。故以門號0000000000號與被告上開門號行動電話通聯
    之人是否證人許嘉明，實堪置疑。
３、關於附表編號2 、9 部分：證人黃錦儀（即附表編號2） 於
    警詢中證述：我不是譯文中所謂「西瓜」，沒有印象有說過
    類似的話，不認識被告，我很久沒有使用行動電話等語（97
    年度訴字第769 號1 之1 卷第243 頁），另證人蔡瑜芳（即
    附表編號9） 於偵查中未經訊問，且證人黃錦儀、蔡瑜芳審
    理中經傳拘未到庭，又證人黃錦儀、蔡瑜芳分別為門號0000
    000000號、0000000000號行動電話之申辦登記人，有台灣大
    哥大股份有限公司基本資料查詢及電信基本資料查詢單憑（
    97年度訴字第769 號1 之1 卷第239 、257 頁），惟行動電
    話門號於申辦後，非供申辦人使用，亦屬常見，尚難憑申辦
    資料遽認使用上開門號行動電話與被告通訊之人必為證人黃
    錦儀、蔡瑜芳。
４、至於其他使用使用門號0000000000（即附表編號1） 、0000
    000000（即附表編號5 、6） 、0000000000（即附表編號10
    、11、12）、0000000000綽號「阿忠」（即附表編號14）、
    0000000000（即附表編號15、20）、0000000000（即附表編
    號16）、0000000000（即附表編號17）、000000000 （即附
    表編號18）、0000000000（即附表編號19）、0000000000（
    即附表編號21）等電話不詳姓名年籍之人於警詢、偵查中不
    曾傳拘到庭，公訴人未特定以上開門號0000000000號等10支
    行動電話與被告通話之對象為何人，未提出其真實姓名年籍
    供本院調查，是本案無法確知如附表與被告通聯對話之人在
    電話中談論之內容是否為海洛因之交易，亦無法確定該14次
    通話後，通話對象與被告間是否有完成海洛因之交易，是依
    上開通訊監察譯文，僅足認被告確有於附表所示時間與附表
    所示使用電話之人間有通聯對話，尚難憑上開通訊監察譯文
    ，即謂被告與上開通話對象間之通話內容必屬有關毒品交易
    之地點、時間等事項，尚不足認定被告與上開通話對象已有
    如附表所示14次毒品交易之行為。
５、基上，被告與附表所示使用行動電話之人雖有如附表所示時
    間之聯絡對話情形，惟證人蔡天文、林鈺珠、許嘉明到庭證
    述如上而不能證明其三人即為與被告通話之人，證人黃錦儀
    於警詢中證述其非通話對象，且與證人蔡瑜芳於審理傳拘未
    到，其餘通話對象則未經公訴人特定，是依公訴人所提出之
    證據，均無法證明被告與附表所示蔡天文、林鈺珠、許嘉明
    、黃錦儀、蔡瑜芳及其他通話對象，有交易海洛因之犯行。
四、關於被告被訴販賣甲基安非他命與許嘉明（即附表編號13）
    1 次部分：
(一)公訴意旨另以：被告明知甲基安非他命係屬毒品危害防制條
    例第2 條所列之第二級毒品，不得持有、販賣，竟意圖營利
    ，基於販賣第二級毒品甲基安非他命之犯意，於不詳時間、
    地點向不詳姓名年籍綽號「陳桑」之成年男子，以每3.75公
    克甲基安非他命5000元到6000元代價，販入數量不詳的甲基
    安非他命伺機販賣，嗣以門號0000000000號行動電話作為販
    賣第二級毒品甲基安非他命之聯絡工具，於96年7 月7 日與
    許嘉明使用之門號0000000000號行動電話聯絡後，在不詳處
    所以不詳價格，販賣第二級毒品甲基安非他命與許嘉明1 次
    ，因認被告涉犯毒品危害防制條例第4 條第2 項販賣第二級
    毒品罪嫌。
(二)公訴意旨認被告涉犯毒品危害防制條例第4 條第2 項販賣第
    二級毒品罪嫌，無非以：被告不利於己之陳述、被告所使用
    門號0000000000號行動電話與使用門號0000000000號行動電
    話間之通訊監察譯文及扣案之甲基安非他命為其主要論據。
    訊據被告承坦門號0000000000號行動電話為其使用，惟堅決
    否認有何販賣第二級毒品甲基安非他命之犯行，辯稱：伊並
    無販賣甲基安非他命，扣案之甲基安非他命係供自己施用等
    語。經查：
１、被告於96年8 月29日警詢中供述：我今日遭警查扣之甲基安
    非他命，是向姓「陳」之男子，以1 錢約五、六千元購買等
    語（警三卷第3 頁），惟被告並無供承向陳姓男子販入甲基
    安非他命之數量，亦無承認其買入甲基安非他命之目的在於
    販賣，尚難僅憑被告對於扣案甲基安非他命來源之供述，遽
    謂被告意圖販賣而買入扣案甲基安非他命。
２、被告以門號0000000000號行動電話與使用門號0000000000號
    行動電話之人，於96年7 月7 日7 時46分之對話情形，已如
    上述，對話中雖有提及「硬的」、「軟的」，惟證人許嘉明
    證述上開電話通聯中與被告對話之人非伊，且本案卷證中並
    無上開96年7 月7 日7 時46分監聽錄音，足以核對通訊雙方
    是否被告與證人許嘉明，詳如上述，是以門號0000000000號
    與被告上開門號行動電話通聯之人是否證人許嘉明，尚屬未
    明。是無法確知上開與被告通聯對話之人在電話中談論之內
    容是否為甲基安非他命之交易，亦無法確定該次通話後，與
    被告間是否有完成甲基安非他命之交易，亦無法對上開通話
    對象進行搜索或採尿檢驗，以查驗其有無持有自被告購得之
    甲基安非他命或施用之情形，是依上開通訊監察譯文，僅足
    認被告確有於上開時間與使用門號0000000000號行動電話之
    人間有通聯對話，尚難憑上開通訊監察譯文，即謂被告與上
    開通話對象間之通話內容必屬有關毒品交易之地點、時間等
    事項，尚不足認定被告與上開通話對象已有如公訴意旨所指
    交易甲基安非他命之行為。
３、另扣案之疑似甲基安非他命之晶體3 包，經送驗後均呈甲基
    安非他命反應，驗後淨重共計4.68公克；扣案吸食器1 支，
    經送驗後亦呈甲基安非他命反應，有高雄醫學大學附設中和
    紀念醫院96年9 月17日、97年3 月18日檢驗報告可憑（97年
    度訴字第769 號一之1 卷第86、89之4 頁），且被告96年8
    月29日遭查獲時所採集尿液經送驗，結果呈甲基安非他命、
    可待因及嗎啡陽性反應，有高雄市凱旋醫院編號A00000000
    號濫用藥物尿液檢驗報告可考（96年度毒偵字第9496號卷第
    13頁），可見被告遭查獲時所持有之甲基安非他命驗後淨重
    共計僅有4.68公克，數量非多，且由扣案吸食器及被告尿液
    ，均呈甲基安非他命陽性反應，可知被告有施用甲基安非他
    命之惡習，且經本院於被告另案涉犯施用毒品案件認定為供
    被告施用甲基安非他命所用而分別宣告沒收銷燬及沒收，經
    本院調取本院96年度訴字第5475號被告施用毒品案件全卷核
    閱無誤，有被告臺灣高等法院前案紀錄表及本院96年度訴字
    第5475號判決書在卷可憑，故被告辯稱扣案甲基安非他命係
    供自己施用，應非無據。
五、綜上所述，檢察官所提出之積極證據尚不足以證明被告有如
    上開公訴意旨所述於96年6 、7 月間以每一、二天或一星期
    1 次之頻率販賣海洛因與邱隆榮10次、於96年7 月19日以6
    萬5000元販賣海洛因與邱隆榮1 次、於附表所示時間販賣海
    洛因與附表所示之人共21次及販賣甲基安非他命之犯行，其
    尚有合理之懷疑存在，無法達到確信其為真實之程度，當不
    得遽為不利於被告之認定，揆諸前開說明，就此部分自均應
    為被告無罪之諭知。
據上論斷，應依刑事訴訟法第299 條第1 項前段、第301 條第1
項前段，修正前毒品危害防制條例第4 條第1 項、第19條第1 項
，刑法第11條、第2 條第1 項前段、第59條、第51條第5 款，判
決如主文。
本案經檢察官甲○○到庭執行職務。
中    華    民    國    98    年    7     月    7     日
                  刑事第十五庭  審判長法  官  唐照明
                                      法  官  王俊彥
                                      法  官  楊國煜
如不服本判決，應於收受本判決10日內向本院提出上訴書狀，並
應敘述具體理由，如未敘述上訴理由者，應於上訴期間屆滿後20
日內補提理由書狀於本院（均須依他造當事人之人數附繕本）「
切勿逕送上級法院」。
以上正本證明與原本無異。
中    華    民    國    98    年    7     月    7     日
                                      書記官  王芷鈴
附錄本案論罪法條
修正前毒品危害防制條例第4條
製造、運輸、販賣第一級毒品者，處死刑或無期徒刑；處無期徒
刑者，得併科新臺幣1 千萬元以下罰金。
製造、運輸、販賣第二級毒品者，處無期徒刑或7 年以上有期徒
刑，得併科新臺幣7 百萬元以下罰金。
製造、運輸、販賣第三級毒品者，處5 年以上有期徒刑，得併科
新臺幣5 百萬元以下罰金。
製造、運輸、販賣第四級毒品者，處3 年以上10年以下有期徒刑
，得併科新臺幣3 百萬元以下罰金。
製造、運輸、販賣專供製造或施用毒品之器具者，處1 年以上7
年以下有期徒刑，得併科新臺幣1 百萬元以下罰金。
前五項之未遂犯罰之。
附表
 ┌─┬────┬────┬──────┬───────────┬────┐
 │編│起訴犯罪│起訴犯罪│通話時間    │                      │  出處  │
 │號│時間及交│事實    │監聽號碼(A)/│監聽譯文內容          │        │
 │  │易地點  │        │通話對象(B) │                      │        │
 ├─┼────┼────┼──────┼───────────┼────┤
 │  │96.05.14│乙○○販│96.05.14    │A：昨晚是怎樣。       │偵三卷第│
 │1 │12時50分│賣海洛因│12：50：16  │B：哪有，很早就睡了。 │18頁    │
 │  │許      │給0910- │0000000000  │A：那麼好命。         │        │
 │  │不詳    │457336號│乙○○、瑞哥│(閒聊)                │        │
 │  │        │之使用人│(A)         │A：上次講的那個，你不 │        │
 │  │        │。      │0000000000  │  是說12，12下去做，那│        │
 │  │        │        │(B)         │  越多越便宜。        │        │
 │  │        │        │            │B︰好啦！             │        │
 │  │        │        │            │A：好啦！             │        │
 │  │        │        │            │B︰你昨天自己講的，最 │        │
 │  │        │        │            │  少要弄2團（台語）。 │        │
 │  │        │        │            │A：對啦，你就下去做。 │        │
 │  │        │        ├──────┼───────────┼────┤
 │  │        │        │96.05.14    │A：喂。               │偵三卷第│
 │  │        │        │12：50：21  │B：你朋友昨天拿的那種 │18-19頁 │
 │  │        │        │0000000000  │   。                 │        │
 │  │        │        │乙○○、瑞哥│A：有問題嗎？         │        │
 │  │        │        │(A)         │B：是沒有，還有比那邊 │        │
 │  │        │        │0000000000  │  便宜的。            │        │
 │  │        │        │(B)         │A：便宜多少？         │        │
 │  │        │        │            │B：19。               │        │
 │  │        │        │            │A：(三字經)你原本說20 │        │
 │  │        │        │            │  ，現在說19。        │        │
 │  │        │        │            │B：20是我這邊，原本以 │        │
 │  │        │        │            │  為他沒有出「散」的，│        │
 │  │        │        │            │  現在我拜託別人去跟他│        │
 │  │        │        │            │  說，現在才有出「散」│        │
 │  │        │        │            │  的，有出大件1次，19 │        │
 │  │        │        │            │  啦，看你那邊要不要。│        │
 │  │        │        │            │A：我問看看？         │        │
 │  │        │        │            │B：你本身要不要？     │        │
 │  │        │        │            │A：我又不夠錢。       │        │
 │  │        │        │            │B：不然來平分啦，你1個│        │
 │  │        │        │            │  月賺2.30萬的人。    │        │
 │  │        │        │            │A：真的，都看不到錢， │        │
 │  │        │        │            │  賺那麼多但是都看不到│        │
 │  │        │        │            │  。（閒聊略）        │        │
 ├─┼────┼────┼──────┼───────────┼────┤
 │  │96.05.24│乙○○以│96.05.24    │A：喂。               │偵三卷第│
 │2 │17時50分│3000元之│17：50：14  │B：我西瓜。           │22頁    │
 │  │許      │價格販賣│0000000000  │A：怎樣？             │        │
 │  │不詳    │海洛因給│乙○○、瑞哥│B：朋友在問要3張，沒有│        │
 │  │        │綽號西瓜│(A)         │   洗的。             │        │
 │  │        │黃錦儀。│0000000000  │A：好啦！             │        │
 │  │        │        │黃錦儀 (B)  │B：那我先過去跟他拿。 │        │
 │  │        │        │            │A：多久。             │        │
 │  │        │        │            │B：我先去建國路拿錢， │        │
 │  │        │        │            │  馬上過去。          │        │
 │  │        │        │            │A：我洗澡啊。         │        │
 │  │        │        │            │B：沒關係，我過去也要 │        │
 │  │        │        │            │   2.30分鐘。         │        │
 │  │        │        │            │A：好。               │        │
 ├─┼────┼────┼──────┼───────────┼────┤
 │  │96.05.14│乙○○以│96.05.14    │A：喂。               │偵三卷第│
 │3 │23時48分│3000元之│23：48：20  │B：小啊，是有朋友要「 │19頁    │
 │  │許      │價格販賣│0000000000  │  硬的」，要「4 直啊」│        │
 │  │不詳    │海洛因給│乙○○、瑞哥│  有沒有辦法？        │        │
 │  │        │蔡天文。│(A)         │A：有啊。             │        │
 │  │        │        │0000000000  │B：有歐。             │        │
 │  │        │        │蔡天文 (B)  │A：那個貴啊，就那天那 │        │
 │  │        │        │            │  個，你跟他拿的那些，│        │
 │  │        │        │            │  那如果要便宜還要跑到│        │
 │  │        │        │            │  岡山去。            │        │
 │  │        │        │            │B：不要啦，如果貴讓他 │        │
 │  │        │        │            │  貴，但是斤兩要足。  │        │
 │  │        │        │            │A：會啦，如果我跟他拿 │        │
 │  │        │        │            │  是一定會足的，你放心│        │
 │  │        │        │            │  。                  │        │
 │  │        │        │            │B：那3千就3千給他沒關 │        │
 │  │        │        │            │   係。               │        │
 │  │        │        │            │A：要這樣。           │        │
 │  │        │        │            │B：叫他馬上處理過來。 │        │
 │  │        │        │            │A：好啦。             │        │
 │  │        │        │            │B：快一點，我朋友在這 │        │
 │  │        │        │            │  裡等，「落仔」也在這│        │
 │  │        │        │            │  裡。                │        │
 │  │        │        │            │A：好。               │        │
 ├─┼────┼────┼──────┼───────────┼────┤
 │  │96.05.22│乙○○販│96.05.22    │A：喂。               │偵三卷第│
 │4 │14時50分│賣海洛因│14：50：13  │B：喂，瑞哥，1張。    │22頁    │
 │  │許      │給蔡天文│0000000000  │A：好啦。             │        │
 │  │不詳    │。      │乙○○、瑞哥│B：馬上到。           │        │
 │  │        │        │(A)         │                      │        │
 │  │        │        │0000000000蔡│                      │        │
 │  │        │        │天文(B)     │                      │        │
 ├─┼────┼────┼──────┼───────────┼────┤
 │  │96.05.14│乙○○販│96.05.14    │A：喂。               │偵三卷第│
 │5 │23時54分│賣海洛因│23：54：31  │B：瑞哥，怎樣。       │19頁    │
 │  │許      │給使用手│0000000000  │A：你那邊1個半夠嗎？  │        │
 │  │不詳    │機0926- │乙○○、瑞哥│B：硬的嗎，有啊？     │        │
 │  │        │943442號│(A)         │A：有嗎，多少？       │        │
 │  │        │之人。  │0000000000  │B：誰要的啦？         │        │
 │  │        │        │(B)         │A：朋友叫我問的啦？   │        │
 │  │        │        │            │B：交情好不好。       │        │
 │  │        │        │            │A：不錯的，「實的歐」 │        │
 │  │        │        │            │  。                  │        │
 │  │        │        │            │B：「實的歐」。       │        │
 │  │        │        │            │A：沒關係，價格你算。 │        │
 │  │        │        │            │B：那一樣3。          │        │
 │  │        │        │            │A：沒關係，那你縮一下 │        │
 │  │        │        │            │  。                  │        │
 │  │        │        │            │B：現在嗎？           │        │
 │  │        │        │            │A：對啊。             │        │
 │  │        │        │            │B：在哪裡？           │        │
 │  │        │        │            │A：家裡。             │        │
 │  │        │        │            │B：好。               │        │
 ├─┼────┼────┼──────┼───────────┼────┤
 │  │96.05.22│乙○○以│96.05.22    │A：喂。               │偵三卷第│
 │6 │4時3分許│9000元之│04：03：52  │B：那公司都不可以帶人 │21頁    │
 │  │不詳    │價格販賣│0000000000  │  來歐。              │        │
 │  │        │海洛因給│乙○○、瑞哥│A：我知道啦。         │        │
 │  │        │使用手機│(A)         │B：這邊眼目很多，到時 │        │
 │  │        │0000000-│0000000000  │  會翻身歐，下去就破了│        │
 │  │        │442號之 │(B)         │  ，整個會爛掉。      │        │
 │  │        │人。    │            │A：好啦。             │        │
 │  │        │        │            │B：2個進來就有目頭，價│        │
 │  │        │        │            │  錢就很高。          │        │
 │  │        │        │            │A：好啦…，不要讓人知 │        │
 │  │        │        │            │  道。                │        │
 │  │        │        │            │B：好啦。             │        │
 ├─┼────┼────┼──────┼───────────┼────┤
 │  │96.05.14│乙○○販│96.05.14    │A: 嗯啦, 跟下午的東西 │97訴769 │
 │7 │23時54分│賣海洛因│23：54      │   做一次。           │號1之1卷│
 │  │許      │給林鈺珠│0000000000  │B:這樣好啦。          │第210頁 │
 │  │不詳    │。      │乙○○、瑞哥│A:有9000喔。          │        │
 │  │        │        │(A)         │B:對啊有9000啦。      │        │
 │  │        │        │0000000000  │A:好啦。              │        │
 │  │        │        │林鈺珠 (B)  │B:好。                │        │
 ├─┼────┼────┼──────┼───────────┼────┤
 │  │96.07.18│乙○○販│96.07.18    │A: 喂。               │97訴769 │
 │8 │15時47分│賣海洛因│15：47      │B:瑞哥,你在哪啊？     │號1之1卷│
 │  │許      │給林鈺珠│0000000000  │A: 大寮啊。           │第210頁 │
 │  │不詳    │。      │乙○○、瑞哥│B:大寮喔, 過來我這啦。│        │
 │  │        │        │(A)         │A:怎樣。              │        │
 │  │        │        │0000000000  │B:拿些錢順便講一下話。│        │
 │  │        │        │林鈺珠 (B)  │A:你空的喔。          │        │
 │  │        │        │            │B:廢話。              │        │
 │  │        │        │            │A:好啦。              │        │
 │  │        │        │            │B:你若在這棟房子你會茫│        │
 │  │        │        │            │  死我不騙你。        │        │
 │  │        │        │            │A:哪會茫死,好啦。     │        │
 │  │        │        │            │B:過來順便帶些硬的再說│        │
 │  │        │        │            │  。                  │        │
 │  │        │        │            │A: 喔好啦, 我要過去那 │        │
 │  │        │        │            │   邊拿啊。           │        │
 │  │        │        │            │B:就順便往我這過來就好│        │
 │  │        │        │            │  啦, 起來到門口再打電│        │
 │  │        │        │            │  話就好啦。          │        │
 │  │        │        │            │A:喔,好。             │        │
 ├─┼────┼────┼──────┼───────────┼────┤
 │  │96.05.22│乙○○以│96.05.22    │A：喂。               │偵三卷第│
 │9 │14時50分│1000元之│14：50：13  │B：喂，瑞哥，1張。    │22頁    │
 │  │許      │價格販賣│0000000000  │A：好啦。             │        │
 │  │不詳    │海洛因給│乙○○、瑞哥│B：馬上到。           │        │
 │  │        │蔡瑜芳。│(A)         │                      │        │
 │  │        │        │0000000000  │                      │        │
 │  │        │        │蔡瑜芳 (B)  │                      │        │
 ├─┼────┼────┼──────┼───────────┼────┤
 │  │96.08.15│乙○○以│96.08.15    │A: 喂。               │97訴769 │
 │10│14時45分│4500元之│14：45      │B:喂在哪。            │號1之1卷│
 │  │許      │價格販賣│0000000000  │A:五甲。              │第211頁 │
 │  │不詳    │海洛因給│乙○○、瑞哥│B:拿四千五拜託我幫人家│        │
 │  │        │使用手機│(A)         │  拿的都不可以東，你都│        │
 │  │        │0000000-│0000000000  │  用很少我都不可以東。│        │
 │  │        │937號之 │(B)         │A: 那個都用秤的，那個 │        │
 │  │        │人。    │            │   都是剛剛好的東西， │        │
 │  │        │        │            │   ㄟ你那一包我另外我 │        │
 │  │        │        │            │   用的給你。         │        │
 │  │        │        │            ├───────────┤        │
 │  │        │        │            │B:沒啊，我幫人家拿的你│        │
 │  │        │        │            │  也要給我生活啊，一樣│        │
 │  │        │        │            │  你沒給我生活我又不是│        │
 │  │        │        │            │  瘋子，我還一路跑過去│        │
 │  │        │        │            │  你那裡，我在我附近拿│        │
 │  │        │        │            │  有好了。            │        │
 │  │        │        │            │A: 該給你我都有另外給 │        │
 │  │        │        │            │   你。               │        │
 │  │        │        │            │B:你用沒洗的給他，這個│        │
 │  │        │        │            │  天天拿的，等一下又被│        │
 │  │        │        │            │  他念，聽到很睹爛，他│        │
 │  │        │        │            │  又拿四千五啊我等一下│        │
 │  │        │        │            │  過去拿。            │        │
 │  │        │        │            │A:嗯。                │        │
 │  │        │        │            │                      │        │
 ├─┼────┼────┼──────┼───────────┼────┤
 │  │96.8.16 │乙○○販│96.08.16    │A: 喂。               │97訴769 │
 │11│五甲    │賣海洛因│0000000000  │B:喂，六千啊幫我用好的│號1之1卷│
 │  │        │給使用手│乙○○、瑞哥│  給我。              │第211頁 │
 │  │        │機0925- │(A)         │A: 好啊，這個都好的。 │        │
 │  │        │648937號│0000000000  │B:就天天拿的。        │        │
 │  │        │之人。  │(B)         │A:啊都一樣。          │        │
 │  │        │        │            │B:要去哪裡拿，用多一點│        │
 │  │        │        │            │  。                  │        │
 │  │        │        │            │A:嗯，用2包給我。     │        │
 │  │        │        │            │B:在五甲。            │        │
 │  │        │        │            │A:五甲喔。            │        │
 │  │        │        │            │B:嗯。                │        │
 ├─┼────┼────┼──────┼───────────┼────┤
 │  │96.08.27│乙○○販│96.08.27    │A：喂。               │97訴769 │
 │12│13時08分│賣海洛因│13：08      │B：喂。               │號1之1卷│
 │  │許      │給使用手│0000000000  │A：嗯。               │第211頁 │
 │  │不詳    │機0925- │乙○○、瑞哥│B：那個四張。         │        │
 │  │        │648937號│(A)         │A：好啊，我等一下過去 │        │
 │  │        │之人。  │0000000000  │  我打給你。          │        │
 │  │        │        │(B)         │B：你你你。           │        │
 │  │        │        │            │A：我在大樹，轉過去你 │        │
 │  │        │        │            │  那。                │        │
 │  │        │        │            │B：好啊。             │        │
 ├─┼────┼────┼──────┼───────────┼────┤
 │  │96.07.07│乙○○販│96.07.07    │B:喂，有空沒哪啊。    │97訴769 │
 │13│7時46分 │賣海洛因│07：46      │A：有。               │號1之1卷│
 │  │許      │及甲基安│0000000000  │B:有喔，硬的3啦。     │第212頁 │
 │  │不詳    │非他命給│乙○○、瑞哥│A:嗯。                │        │
 │  │        │許嘉明各│(A)         │B:軟的1啦。           │        │
 │  │        │1次。   │0000000000  │A:好。                │        │
 │  │        │        │許嘉明 (B)  │B:軟的2啦。           │        │
 │  │        │        │            │A:喔，好。            │        │
 │  │        │        │            │B:快點耶。            │        │
 │  │        │        │            │A:好。                │        │
 ├─┼────┼────┼──────┼───────────┼────┤
 │  │96.07.03│乙○○販│96.07.03    │A:喂                  │偵三卷第│
 │14│11時46分│賣海洛因│11：46      │B:哥喔？（音譯）      │27頁    │
 │  │許      │給使用手│0000000000  │A:怎樣？              │        │
 │  │不詳    │機0989- │乙○○、瑞哥│B:我忠啊（音譯）      │        │
 │  │        │596446號│(A)         │A:恩。                │        │
 │  │        │綽號「忠│0000000000  │B:我下午跟你拿5好不好 │        │
 │  │        │啊」之人│(B)         │  ？                  │        │
 │  │        │。      │            │                      │        │
 ├─┼────┼────┼──────┼───────────┼────┤
 │15│96.07.10│乙○○販│96.07.10    │A:喂                  │偵三卷第│
 │  │16時39分│賣海洛因│16：39      │B:喂，大哥喔。        │33頁    │
 │  │許      │給使用手│0000000000  │A:恩。                │        │
 │  │不詳    │機0925- │乙○○、瑞哥│B:那我過去喔。        │        │
 │  │        │403439號│(A)         │A: 你要怎樣。         │        │
 │  │        │之人。  │0000000000  │B:那個兩千。          │        │
 │  │        │        │(B)         │A: 好啦。             │        │
 │  │        │        │            │B:多用好一點，人家說不│        │
 │  │        │        │            │  太夠。              │        │
 │  │        │        │            │A: 拜託，兩千也要那個 │        │
 │  │        │        │            │   又要那個。         │        │
 │  │        │        │            │B:拜託啦，沒關係我去那│        │
 │  │        │        │            │  邊做。              │        │
 ├─┼────┼────┼──────┼───────────┼────┤
 │16│96.07.19│乙○○販│96.07.19    │A: 喂。               │偵三卷第│
 │  │18時09分│賣海洛因│18：09      │B:你有在（聽不清楚）那│40頁    │
 │  │許      │給使用手│0000000000  │  嗎？                │        │
 │  │不詳    │機0989- │乙○○、瑞哥│A: 我剛出來，怎樣。   │        │
 │  │        │115089號│(A)         │B:上次那兩個一樣拿軟的│        │
 │  │        │之人。  │0000000000  │   兩張。             │        │
 │  │        │        │(B)         │A: 好啦。             │        │
 │  │        │        │            │B:拿兩千塊的會錢啦。  │        │
 │  │        │        │            │A:好啦。              │        │
 │  │        │        │            │B:那你哪時要過去。    │        │
 │  │        │        │            │A:我現在可以馬上回去啊│        │
 │  │        │        │            │B:你不是剛出去一下而已│        │
 │  │        │        │            │  嗎？                │        │
 │  │        │        │            │A:嗯啊，還是晚點。    │        │
 │  │        │        │            │B:不要，跟上次那麼晚喔│        │
 │  │        │        │            │A:不會。              │        │
 │  │        │        │            │B:會跟上次那麼晚七八點│        │
 │  │        │        │            │  嗎？                │        │
 │  │        │        │            │A:差不多八點就好。    │        │
 │  │        │        │            │B:八點，好，你再打給我│        │
 │  │        │        │            │  還是我打給你？      │        │
 │  │        │        │            │A: 我打給你。         │        │
 │  │        │        │            │B:人家說你的東西比較好│        │
 │  │        │        │            │A: 這樣喔。           │        │
 │  │        │        │            │B:人家說很好耶。      │        │
 │  │        │        │            │A: 太好喔。           │        │
 │  │        │        │            │B:恩阿。              │        │
 │  │        │        │            │A: 不然勒，用爛一點喔 │        │
 │  │        │        │            │  。                  │        │
 │  │        │        │            │B:別人這樣跟我講，我就│        │
 │  │        │        │            │  這樣跟你講阿。      │        │
 │  │        │        │            │A:是用的太好喔。      │        │
 │  │        │        │            │B:不是啦，別人跟我講這│        │
 │  │        │        │            │  樣我就跟你講這樣，你│        │
 │  │        │        │            │  打給我，我打給你。  │        │
 │  │        │        │            │A:我打給你。          │        │
 │  │        │        │            │B:好。                │        │
 ├─┼────┼────┼──────┼───────────┼────┤
 │17│96.08.26│乙○○販│96.08.26    │A: 喂                 │警三卷第│
 │  │13時38分│賣海洛因│13：38：44  │B:我到了，我可以跟你商│81頁    │
 │  │許      │給使用手│0000000000  │  量一下嗎？          │        │
 │  │ 不詳   │機0916- │乙○○、瑞哥│A: 怎樣？             │        │
 │  │        │628662號│(A)         │B:我剩一千多元而已，我│        │
 │  │        │之人。  │0000000000  │  先處理一千我要後天才│        │
 │  │        │        │(B)         │  有辦法拿到錢，你可以│        │
 │  │        │        │            │  幫我一下嗎？多用一點│        │
 │  │        │        │            │  讓我撐到後天。      │        │
 │  │        │        │            │A: 撐到後天。         │        │
 │  │        │        │            │B:拜託啊，因為要到後天│        │
 │  │        │        │            │  人家才會拿錢給我啊，│        │
 │  │        │        │            │  要不然我這幾天會那麼│        │
 │  │        │        │            │  省啊，我前天拿會撐很│        │
 │  │        │        │            │  久。                │        │
 │  │        │        │            │A: 撐到後天。         │        │
 │  │        │        │            │B:禮拜二，今天禮拜日我│        │
 │  │        │        │            │  禮拜二才會拿到錢啊。│        │
 │  │        │        │            │A:喔。                │        │
 │  │        │        │            │B:我要欠你，我也說不出│        │
 │  │        │        │            │  口，你聽懂嗎因為我是│        │
 │  │        │        │            │  有多少就拿多少。    │        │
 │  │        │        │            │A:好啊，我多一點給你。│        │
 │  │        │        │            │B:好啊，拜託啊，謝謝，│        │
 │  │        │        │            │  我到了。            │        │
 ├─┼────┼────┼──────┼───────────┼────┤
 │18│96.05.15│乙○○販│96.05.15    │A: 喂。               │偵三卷第│
 │  │19時29分│賣海洛因│19：29：11  │B:現在方便嗎？        │20頁    │
 │  │許      │給使用電│0000000000  │A: 有。               │        │
 │  │不詳    │話07-   │乙○○、瑞哥│B:一樣15。            │        │
 │  │        │0000000 │(A)         │A:好。                │        │
 │  │        │之使用人│07-0000000  │                      │        │
 │  │        │。      │(B)         │                      │        │
 ├─┼────┼────┼──────┼───────────┼────┤
 │19│96.07.09│乙○○販│96.07.09    │A: 喂                 │偵三卷第│
 │  │18時20分│賣海洛因│18：20      │B:在哪？              │31頁    │
 │  │許      │給使用手│0000000000  │A:在附近啊。          │        │
 │  │不詳    │機0955- │乙○○、瑞哥│B:這樣彎進來。        │        │
 │  │        │293664號│(A)         │A:要怎樣？            │        │
 │  │        │之人。  │0000000000  │B:六                  │        │
 │  │        │        │(B)         │A: 好。               │        │
 │  │        │        │            │B:多久啊，我在樓下。  │        │
 │  │        │        │            │A:20分鐘到半小時。    │        │
 │  │        │        │            │B:這樣不用，我上去不要│        │
 │  │        │        │            │  拖喔。              │        │
 │  │        │        │            │A: 好啦。             │        │
 ├─┼────┼────┼──────┼───────────┼────┤
 │20│96.07.07│乙○○販│96.07.07    │A: 喂                 │偵三卷第│
 │  │18時05分│賣海洛因│18：05      │B:瑞哥我到了。        │31頁    │
 │  │許      │給使用手│0000000000  │A: 你要用怎樣？       │        │
 │  │不詳    │機0925- │乙○○、瑞哥│B:我要拿2000 我私人的 │        │
 │  │        │403439號│(A)         │  啦，跟你拿些袋子。  │        │
 │  │        │之人。  │0000000000  │A: 沒那麼多袋子了     │        │
 │  │        │        │(B)         │B:這樣喔，我再自己去買│        │
 │  │        │        │            │  ，2000喔，用好一點。│        │
 ├─┼────┼────┼──────┼───────────┼────┤
 │21│96.05.15│乙○○販│96.05.15    │A: 喂                 │偵三卷第│
 │  │00時42分│賣海洛因│00：42：56  │B: 瑞哥嗎？           │20頁    │
 │  │許      │給使用手│0000000000  │A: 對，怎樣？         │        │
 │  │不詳    │機0913- │乙○○、瑞哥│B:你有沒有跟同哥聯絡？│        │
 │  │        │726344號│(A)         │A: 同他們，有阿，他就 │        │
 │  │        │之人。  │0000000000  │   說要問他董耶，問的 │        │
 │  │        │        │(B)         │   都沒有消息，問他他 │        │
 │  │        │        │            │   就講他董耶還沒回答 │        │
 │  │        │        │            │   ，有啦，那個我有幫 │        │
 │  │        │        │            │   你在問啦。         │        │
 │  │        │        │            │B:歐。                │        │
 │  │        │        │            │A:歐，對對，你那邊還有│        │
 │  │        │        │            │  沒有「照片」，一點點│        │
 │  │        │        │            │  就好，我拿上去上面讓│        │
 │  │        │        │            │  他看一下            │        │
 │  │        │        │            │B:有啦。              │        │
 │  │        │        │            │A: 有嗎？那我等一下要 │        │
 │  │        │        │            │   過去那邊，那你再用 │        │
 │  │        │        │            │   一點給我。         │        │
 │  │        │        │            │B:沒有啦，你等一下過來│        │
 │  │        │        │            │  在講。              │        │
 │  │        │        │            │A:好啦。              │        │
 └─┴────┴────┴──────┴───────────┴────┘


司法院資訊處製作；財團法人民間司法改革基金會備份。
